【裁判字號】    98,聲,221
【裁判日期】    980728
【裁判案由】    停止執行
【裁判全文】
臺灣板橋地方法院民事裁定               98年度聲字第221號
聲  請  人  丁○○
相  對  人  甲○○
相  對  人  丙○○
相  對  人  乙○○
上列當事人間聲請停止執行事件，本院裁定如下：
    主  文
聲請人供擔保新臺幣參佰肆拾陸萬伍仟元後，本院96年度執字第
25128 號執行事件，關於拆屋還地部分之強制執行程序，於本院
98年度訴字第1438號第三人異議之訴事件判決確定前，應暫予停
止。
    理  由
一、聲請意旨略以：本院96年度執字第25128 號債務人陳家賢拆
    屋還地強制執行事件，強制執行標的即坐落三重市○○段
    1869地號上之建物，為聲請人所有，有足以排除強制執行之
    權利，聲請人已提起第三人異議之訴，由本院98年度訴字第
    1438號第三人異議之訴事件審理中，為此聲請裁定停止96年
    度執字第25128 號強制執行事件之強制執行程序。
二、按提起異議之訴時，法院因必要情形，或依聲請定相當並確
    實之擔保，得為停止強制執行之裁定，強制執行法第18條第
    2 項定有明文。查聲請人之主張，業經本院調取上開卷宗查
    明無訛，核與首揭規定相符，應予准許。
三、次按法院依強制執行法第18條第2 項規定定擔保金額而准許
    停止強制執行之裁定者，該項擔保係備供債權人因停止執行
    所受損害之賠償，其數額應依標的物停止執行後，債權人未
    能即時受償或利用該標的物所受之損害額，或其因另供擔保
    強制執行所受之損害額定之，非以強制執行標的物之價值或
    其債權額為依據（最高法院86年度臺抗字第442 號裁定參照
    ）。查相對人請求債務人陳家賢拆除台北縣三重市○○段
    1869號土地上之地上物以返還1869地號土地，是相對人因停
    止執行所受之損害，應係土地無法使用，致受有相當租金之
    損害。查上開土地目前為溪美攤販臨時集中場所使用，依據
    溪美攤販臨時集中場契約書第三條所載，使用者依攤位位置
    應繳納甲種設施配合款36000 元或乙種設施配合款27000 元
    ，又契約書第二條約定，使用期間一年，此有溪美攤販臨時
    集中場契約書二份附於96年度執字第25128 號卷第301 、
    302 頁，又執行標的1869號地號上有33個攤位，業經台北縣
    三重地政事務所測量製有土地複丈成果圖，附於前揭執行卷
    第244 頁，以攤位平均設施配合款31500 元計算[ （36000+
    27000）/2=31500）]，33個攤位之設施配合款平均為000000
    0 元，是相對人因停止執行，每年之損失可達0000000 元。
    而聲請人提起第三人異議之訴，其訴訟標的之價額未逾150
    萬元，參諸各級法院辦案期限實施要點規定，第一、二審通
    常程序審理案件之期限依序為一年四個月、二年，共計三年
    四個月，依此計算相對人因停止執行所受之損害為0000000
    元（0000000x(3+4/12)=0000000），以此酌定聲請人應供擔
    保之金額。
四、依強制執行法第18條第2項，裁定如主文。
中    華    民    國    98    年    7     月    28    日
                  民事第三庭    法  官  陳映如
以上正本係照原本作成
如對本裁定抗告，應於收受裁定正本送達後10日內向本院提出抗
告狀，並繳納抗告裁判費新台幣1,000元整。
中    華    民    國    98    年    7     月    28    日
                            書記官  李錦輝


司法院資訊處製作；財團法人民間司法改革基金會備份。
